【裁判字號】    88,訴,2296
【裁判日期】    890104
【裁判案由】    違反電信法等
【裁判全文】
臺灣高雄地方法院刑事判決                        八十八年度訴字第二二九六號
    公  訴  人  臺灣高雄地方法院檢察署檢察官
    被      告  甲○○
右列被告因違反電信法等案件，經檢察官提起公訴（八十八年度偵字第二五五二二號
），本院判決如左：
    主  文
甲○○連續行使偽造私文書，足以生損害於公眾及他人，處有期徒刑月，緩刑貳年
。盜拷門號000000000號行動電話壹具沒收。
    事  實
一、甲○○於民國八十七年十二月間某日，在位於高雄市○○○路某遊藝場內，拾獲
    他人所遺失盜拷乙○○向中華電信股份有限公司（下稱中華電信公司）租用門號
    為000000000號序號、內碼之行動電話乙具（俗稱王八機），竟意圖為
    自己不法所有，而侵占入己，並基於意圖為自己不法利益之概括犯意，自八十六
    年十二月間起，至八十八年二月二十八日止，未經該行動電話門號所有人中華電
    信公司及該門號租用人乙○○之同意，連續在不詳地點撥打使用上開偽造序號、
    內碼之無線電話機具，以無線方式，盜用中華電信公司北高雄營運處之電信設備
    與他人通話，計三百零三通，金額計約新台幣（下同）一萬五千元，足生損害於
    中華電信股份有限公司、乙○○及電話通信秩序。嗣經前揭門號租用人乙○○發
    覺其八十七年十二月份電話費帳單有異，報警循線查獲。
二、案經交通部電信總局移送台灣高雄地方法院檢察署檢察官偵查起訴。
    理  由
一、訊據被告甲○○對右揭侵占遺失物及多次使用上開盜拷門號000000000
    號之行動電話之事實坦承不違，核與被害人乙○○在警訊中及本院審理時指訴情
    節相符，復據證人陳俞含於警訊時證述無訛，且經查000000000號係基
    詮企業股份有限公司向中華電信股份有限公司申請登記為乙○○使用，此有行動
    電話、呼叫器被盜用申報書一紙附卷可稽，而被告甲○○所盜撥之三百零三通電
    話，亦有中華電信北高雄北區上揭門號之通話明細清單，經其本人親自以紅筆打
    勾註記共十一紙在卷可憑。本件事證明確，被告犯行洵堪認定，應予依法論科。
二、查行動電話手機（話機）之電子序號及內碼等，係手機製造廠商及行動電話通信
    業者（如中華電信公司等）方有權（或授權他人）製作，將之輸錄於行動電話手
    機之電腦電磁紀錄內，供行動電話通信業者之電腦網路交換控制中心比對查核，
    以決定是否准許該手機使用者通信之用。合於永續狀態中表示一定用意證明之刑
    法文書概念，自屬刑法第二百二十條第二項（修正前之第二百二十條）、第二百
    十條之準私文書。又電信法第五十六條第一項之罪，以意圖為自己或第三人不法
    之利益，使用有線、無線或其他電磁方式，盜接或盜用他人電信設備通信者為要
    件，本罪之處罰詐得免繳電信通信費用之不法利益規定，乃刑法詐欺得利罪之特
    別法，依特別法優於普通法之原則，自毋庸再論以刑法詐欺得利罪。次查被告行
    為後，電信法已於八十八年十一月三日修正公布，其中第五十六條第一項之法定
    刑由五年以下有期徒刑、拘役或併科新臺幣十五萬元以下罰金，修正為五年以下
    有期徒刑、得併科新臺幣一百五十萬元上以下罰金，新舊法比較結果，以舊法有
    利於被告，依刑法第二條第一項但書規定應適用舊法處斷。又被告所拾得之前開
    盜拷行動電話機具本身價值不菲，且被告亦供陳該行動電話機具開機即可使用，
    是被告所拾得之上開行動電話機具顯非原所有人所拋棄，而係不慎遺失無疑。核
    被告甲○○先侵占他人遺失之盜拷行動電話，並以無線方式使用他人盜拷偽造之
    行動電話序號、內碼之行動電話手機，盜用他人電信設備，足以生損害於中華電
    信公司、乙○○及電話通信秩序之行為，係犯刑法第三百三十七條侵占遺失物罪
    、第二百十六條、第二百二十條第二項、第二百十條之行使偽造準私文書罪、電
    信法第五十六條第一項盜用他人電信設備罪。被告所為先後多次行使偽造準私文
    書、多次盜用他人電信設備犯行，均時間緊接，犯罪構成要件相同，顯係出於概
    括犯意為之，均為連續犯，均應依刑法第五十六條之規定以一罪論。而被告所犯
    上開連續行使偽造準私文書、用他人電信設備罪，係一行為觸犯數罪名，屬想
    像競合，應從一重之連續行使偽造準私文書罪論處。又被告所犯上開侵占遺失物
    與連續行使偽造準私文書罪間有方法結果之牽連關係，應從一重之連續行使偽造
    準私文書罪處斷。公訴意旨就被告上開行使偽造準私文書罪之犯行雖未經起訴，
    惟該部分犯行與前揭起訴部分有想像競合之裁判上一罪關係，依法本院自得併予
    審究，併此敘明。爰審酌被告素行尚佳，僅因一時貪念，致罹刑章，另斟酌其使
    用他人盜拷之行動電話，非但妨害電信事業之通訊，亦足造成他人財物上之損失
    ，惟念其犯後已坦承犯行，且與被害人達成和解等一切情狀，量處如主文所示之
    刑。又被告前未曾受有期徒刑以上刑之宣告，有卷附之本院被告全國前案紀錄表
    可按，被告事後已坦承犯行，深具悔意，且已與被害人達成和解賠償損害，此有
    和解書在卷足據，其經此起訴審判，當知所警惕，信無再犯之虞，本院認所宣告
    之刑，以暫不執行為適當，爰併宣告緩刑二年，以啟自新。另被告所拾獲之盜拷
    門號000000000號行動電話一具，雖未扣案且係不詳姓名者所有，而被
    告並供稱該盜拷行動電話於盜用後已遺失等語，但無法證明滅失，依電信法第六
    十條規定，不問是否被告所有均應沒收，爰併宣告之。
據上論斷，應依刑事訴訟法第二百九十九條第一項前段，電信法第五十六條第一項、
第六十條，刑法第十一條前段、第二條第一項但書、第五十五條、第五十六條、第三
百三十七條、第二百十六條、第二百十條、第七十四條第一款，罰金罰鍰提高標準條
例第一條前段，判決如主文。
中      華      民      國      八十九      年      一      月    四    日
                                  臺灣高雄地方法院刑事第一庭
          法  官  林  惠  霞
右正本證明與原本無異。
如不服本判決，應於判決送達後十日內，向本院提出上訴狀。
                                      書記官  陳  淑  卿
中    華    民    國      八十九      年      一      月      五      日


司法院資訊處製作；財團法人民間司法改革基金會備份。
